臺灣苗栗地方法院刑事判決　　　　　　　 93年度易字第585號
公　訴　人　臺灣苗栗地方法院檢察署檢察官
被　　　告　乙○○
　　　　　　　　　　(
上列被告因竊盜案件，經檢察官聲請簡易判決處刑（93年度偵字
第1275號）及移送併辦（93年度偵字第1360號、第2592 號 、第
3059號），經本院認為不應以簡易判決處刑，而適用通常訴訟程
序審理後，嗣因被告於準備程序中自白犯罪，經合議庭裁定適用
簡式審判程序，判決如下：
    主  文
乙○○連續結夥三人以上、帶兇器竊盜，處有期徒刑貳年。扣
案之警示燈貳個、交通錐參個及乙炔鋼瓶切割器壹組均沒收。
    事實及理由
一、犯罪事實：
    乙○○基於概括之犯意，意圖為自己不法之所有，連續有下
    列竊盜犯行：
  (一)單獨竊盜部分：
    1.帶兇器竊盜：
      於民國93年2 月24日晚上11時許，在苗栗縣後龍鎮○○里
      ○○路35號前，獨自持自備之客觀上可供兇器使用之十字
      型工具1 支（未扣案），以撬開車門、破壞電門鎖之方式
      竊取被害人丙○○所有牌號ＮＶ─6101號自用小貨車1 台
      。於使用後隨意棄置於苗栗縣公館鄉鶴山村鶴山社區土地
      公廟旁（業經尋獲並發還被害人）。
    2.徒手竊盜：
      93年3 月25日上午4 時許，在苗栗縣苗栗市文山里文富33
      號前，以自備之Ｔ字型萬能鑰匙1 支（未扣案），竊取被
      害人辛○○所有之ＬＮ─5696號自用小貨車（車輛登記於
      辛○○所經營之「恆信藤椅行」名下）1台。
  (二)共同竊盜部分：
    1.乙○○與徐千程（另行起訴）共同連續帶兇器竊盜：
      (1)93年3 月初某時，在苗栗縣苗栗市歐利旺紡織廠內，以
        徐千程自備之客觀上可供兇器使用之鉗子與扳手各1 支
        （均未扣案），竊取被害人癸○○所管領之角鐵約一百
        多公斤得手。
      (2)隔日下午3 時30分許，又至歐利旺紡織廠內，仍持上開
        之鉗子與扳手各1 支（未扣案），竊取被害人癸○○所
        管領之銅線約二布袋（重量不詳）得手。
      (3)93年3 月初某日上午10時許，在苗栗縣苗栗市丸利陶瓷
        廠內，復以上開鉗子與扳手各1 支（未扣案），竊取被
        害人丁○○所管領之角鐵約二貨車之數量（重量不詳）
        得手。
      (4)93年3 月初某時，在苗栗縣苗栗市大千醫院停車場旁，
        復以上開鉗子與扳手各1 支（未扣案），竊取被害人己○○○所有之Ｈ型鋼樑4 支得手。
    2.乙○○與陳進發共同帶兇器竊盜：
      同年3 月23日凌晨０時許，在苗栗縣後龍鎮○○里○○路
      27號前，以乙○○所有，客觀上可供兇器使用之十字型工
      具1 支（未扣案），竊取被害人壬○○所有牌號ＭＡ─83
      45號自用小貨車1 台得手。於使用後隨意棄置於苗栗縣苗
      栗市○○里○○路第一志願社區路旁（業經尋獲並發還被
      害人）。
    3.乙○○與「陳志恆」共同徒手竊盜：
      乙○○與「陳志恆」（姓名、年籍不詳）於93年4 月12日
      下午3 時許，在苗栗縣苗栗市○○路1258巷22之1 號前，
      竊取被害人甲○○所有之鐵皮屋頂浪板5 塊得手。
  (三)結夥三人以上、徒手或帶兇器竊盜部分：
    1.夥同綽號「白老闆」（姓名、年籍不詳）及「阿發」之成
      年男子共3 人：
      於93年2 月28日凌晨4 時30分許，在苗栗縣後龍鎮○○里
      ○○街前，共同徒手竊取被害人庚○○所管領之牌號ＨＹ
      ─4766 號自用小貨車1 台（迄未尋獲）。
    2.夥同徐千程（業經檢察官另行起訴）及綽號「小白」（姓
      名、年籍不詳）共3 人：
      於93年3 月18日凌晨2 時15分許，推由綽號「小白」駕駛
      車牌號碼不詳之車輛、徐千程則攜帶客觀上足供兇器使用
      之板手、電工鉗（均未扣案）各1 支，3 人共同前往苗栗
      縣苗栗市南勢里坪頂東30號之「裕台紡織股份有限公司苗
      栗工廠」，由徐千程、綽號「小白」分別持板手、電工鉗
      拆卸變壓器上之銅線，乙○○則負責搬運，共同竊取該公
      司所有之橢圓形銅線50公斤、布袋包裝之銅線2 袋60公斤
      得手。嗣於同日凌晨3 時50分許，為保全之警衛人員徐彥
      民發覺而當場查獲乙○○送警究辦，「徐千程」、「小白
      」則趁隙逃匿。
    3.夥同徐千程、「白老闆」（真實姓名年籍不詳）暨另一位
      姓名年籍不詳之成年男子共4 人：
      於93年3 月25日上午6 時許，共同基於意圖為自已不法所
      有之犯意聯絡，由乙○○駕駛甫竊得之被害人辛○○所有
      ＬＮ─5696號自用小貨車（參見上列(一)2.），至苗栗縣竹
      南鎮○○○路北上標示95.1公里處，先在道路中間擺設警
      示燈、交通錐，並推由徐千程指揮交通使車輛往外側車道
      行駛，佯裝道路施工，隨即由乙○○等人持客觀上可供兇
      器使用之乙炔鋼瓶切割器1 組，將道路內側由「交通部公
      路總局第二養護工程處苗栗工務段」管有之不繡鋼護欄逐
      段切割予以竊取，並於得手後搬上前述ＬＮ─5696號自用
      小貨車，計竊得不繡鋼護欄14段，價值約11萬2 千元，嗣
      為巡邏警員當場查獲，並扣得警示燈2 個、交通錐3 個及
      乙炔鋼瓶切割器一組。
二、證據名稱：
（一）被告乙○○於警詢、偵查及審理中之自白。
（二）各相關犯罪事實之證據：
    犯罪事實(一)1.：
      (甲)被害人丙○○之指訴。
      (乙)贓物認領保管單1紙。
      (丙)被告現場指認竊盜地點照片1幀。
      (丁)車輛竊盜資料個別查詢報表1紙。
      （參見偵字第3059號卷）
    犯罪事實(一)2.：
      (甲)被害人辛○○之指訴。
      (丙)車輛竊盜資料個別查詢報表1紙。
      （參見偵字第1360號卷）
    犯罪事實(二)：
      (甲)被害人癸○○、張惠敏、己○○○、壬○○、甲○○之
        指訴。
      (乙)被告現場指認竊盜地點照片1幀。
      (丙)車輛竊盜資料個別查詢報表1紙。
      (丁)贓物認領保管單1紙。
      （參見偵字第2592號、第3059號卷）
    犯罪事實(三)1.：
      (甲)被害人庚○○之指訴。
      (乙)被告現場指認竊盜地點照片1幀。
      (丙)車輛竊盜資料個別查詢報表1紙。
      （參見偵字第3059號卷）
    犯罪事實(三)2.：
      (甲)被害人徐彥民、癸○○之指訴。
      (乙)警繪竊盜現場位置及路線圖。
      (丙)查獲被告現場照片6幀。
      (丁)贓物認領保管單1紙。
      （參見偵字第1275號卷）
    犯罪事實(三)3.：
      (甲)共犯徐千程之警詢、偵查筆錄。
      (乙)被害人戊○○之指訴。
      (丙)查獲被告現場照片15幀。
      (丁)贓物認領保管單1紙。
      (戊)扣案之警示燈2 個、交通錐3 個、乙炔鋼瓶切割器一組
      。（參見偵字第1360號卷）
三、論罪量刑理由：
  (一)按刑法第321條第1項第3款之帶兇器，其兇器之種類並無
    限制，凡客觀上足以對人之生命、身體、安全構成威脅者均
    屬之。且只需行竊時有帶此種具有危險性之兇器已足，並
    不以帶之初即有行凶之意圖為必要，最高法院79年台上字
    第5253號判例可資參照。被告本件犯罪行為分別帶乙炔鋼
    瓶切割器或十字型工具、鉗子、扳手、電工鉗等屬，經核均
    為金屬材質，堅硬沉重，客觀上對人之生命、身體安全均具
    有危險性，可供為兇器使用，合先敘明。
  (二)核被告所為，係犯刑法第320 條第1 項、第321 條第1 項第
    3 款、第4 款之竊盜罪。
  (三)被告於犯罪事實(二)所列犯行，先後與徐千程、陳進發、「陳
    志恆」等人共同竊盜；於犯罪事實(三)所列犯行，又先後夥同
    綽號「白老闆」及「阿發」之成年男子；或夥同徐千程及綽
    號「小白」之成年男子；或夥同徐千程、「白老闆」暨另一
    位姓名年籍不詳之成年男子等人共同結夥三人以上竊盜，經
    核渠等於各該犯罪行為，均於彼此間有犯意之聯絡，行為之
    分擔，均為共同正犯。
  (四)被告前後多次竊盜犯行，其時間緊接、方法相同，所犯罪名
    之基本構成要件均屬相同，顯係基於概括犯意為之，為連續
    犯，應依刑法第56條規定，依被告上開犯罪行為情節較重之
    (三)3.（結夥三人以上、帶兇器）之加重竊盜罪，以一罪論
    並加重其刑。
  (五)公訴人雖僅就犯罪事實(三)2.部分之行為聲請簡易判決處刑，
    惟檢察官既就被告其他之犯罪行為於審理中移請併辦，復經
    核有連續犯之裁判上一罪關係，即為起訴效力所及，本院自
    得併予審理。
  (六)爰審酌被告於為本件之犯罪行為前，尚無前科，於犯罪後在
    偵查、審理中均坦承犯行，態度良好。對檢察官求處之刑度
    亦衷心表示誠服等一切情狀，爰依檢察官求處之刑度量處如
    主文所示之刑，以示懲儆。
四、沒收：
  (一)扣案之警示燈2 個、交通錐3 個、乙炔鋼瓶切割器一組，為
    被告所有，供犯罪使用之物，業據被告供明在卷，應依刑法
    第38條第1 項第2 款規定沒收。
  (二)被告其餘犯罪所使用之物，如事實欄列之十字型工具、Ｔ字
    型萬能鑰匙、鉗子、扳手、電工鉗等屬，因俱未扣案，又不
    能證明仍然存在，為免執行困難，爰不宣告沒收。
五、適用之法條：
  (一)刑事訴訟法第452 條、第273 條之1 第1 項，第299 條第1
    項前段、第310 條之2 、第454 條第1 項。
  (二)刑法第28條、第56條、第321 條第1 項第3 款、第4 款、第
    38條第1項第2款。
六、如不服本件判決，得自收受送達之日起10日內，向本院提起
    上訴。
本案經檢察官劉正穆到庭執行職務。
中　　華　　民　　國　　94　　年　　3 　　月　　17　　日
                  刑事第三庭法  官  楊台清
以上正本證明與原本無異。
                            書記官  王月香
中　　華　　民　　國　　94　　年　　4 　　月　　6 　　日
附錄本判決論罪科刑法條全文：
中華民國刑法第321條
犯竊盜罪而有左列情形之一者，處六月以上、五年以下有期徒刑
：
一  於夜間侵入住宅或有人居住之建築物、船艦或隱匿其內而犯
之者。
二  毀越門扇、牆垣或其他安全設備而犯之者。
三  攜帶兇器而犯之者。
四  結夥三人以上而犯之者。
五  乘火災、水災或其他災害之際而犯之者。
六  在車站或埠頭而犯之者。
前項之未遂犯罰之。
